【裁判字號】    98,交聲,273
【裁判日期】    980831
【裁判案由】    違反道路交通管理處罰條例
【裁判全文】
臺灣宜蘭地方法院交通事件裁定         98年度交聲字第273號
原處分機關  交通部公路總局臺北區監理所宜蘭監理站
異  議  人
即受處分人  甲○○
上列受處分人因違反道路交通管理處罰條例案件，對於交通部公
路總局臺北區監理所宜蘭監理站民國98年6月17日所為之宜監字
第裁43─QQ0000000號裁決聲明異議，本院裁定如下：
    主  文
異議駁回。
    理  由
一、原處分意旨略以：異議人即受處分人甲○○所有之車號HS—
    4589號自小客車，於民國98年4月19日晚間7時28分許，行經
    宜蘭縣宜196線大洲段東向11公里處時，行車速度超過規定
    之最高時速未滿20公里，經宜蘭縣政府警局交通警察隊以宜
    警交字第QQ0000000號製單逕行舉發，交通部公路總局臺北
    區監理所宜蘭監理站（下稱宜蘭監理站）遂依道路交通管理
    處罰條例第40條、第63條第1項第1款規定，裁處受處分人罰
    鍰新臺幣（下同）一千六百元，並記違規點數一點。
二、異議意旨略以：98年4月19日異議人係在宜蘭縣礁溪鄉龍潭
    村「仁愛之家」擔任義工，直至當日晚間7時30分至8時之間
    才駕駛HS—4589號自小客車離開仁愛之家，異議人根本未於
    舉發時間98年4月19日晚間7時28分許，駕駛HS—4589號自小
    客車行經宜蘭縣宜196線大洲段東向11公里處。況且，本件
    舉發相片黑暗、不清晰，且無法證明拍照地點，相片也可以
    造假，該相片根本不能證明異議人有於宜蘭縣宜196線大洲
    段東向11公里處超速之行為。為此，聲明異議，請求撤銷原
    處分。
三、按汽車駕駛人，行車速度，超過規定之最高時速，或低於規
    定之最低時速，除有第43條第1項第2款情形外，處新臺幣一
    千二百元以上二千四百元以下罰鍰，並記違規點數一點，道
    路交通管理處罰條例第40條、第63條第1項第1款定有明文。
    又汽車駕駛人之行為，有經以科學儀器取得證據資料證明其
    行為違規，當場不能或不宜攔截製單舉發者，得逕行舉發；
    逕行舉發，應記明車輛牌照號碼、車型等可資辨明之資料，
    以汽車所有人為被通知人製單舉發，道路交通管理處罰條例
    第7條之2第1項第7款、第4項亦有明定。經查：
（一）異議人所有之車號HS—4589號自小客車，於98年4月19日
      晚間7時28分許，行經最高速限為時速50公里之宜蘭縣宜1
      96線大洲段東向11公里處時，其行車速度達時速69公里，
      為舉發機關宜蘭縣政府警察局設於該處之固定式雷達測速
      儀測得並拍下相片之事實，業據證人即舉發員警張良相於
      本院調查時證述明確（見本院卷第21頁），並有採證相片
      三張及採證地點相片四張在卷可稽（見本院卷第25、26、
      31、32頁）。其次，宜蘭縣政府警察局此次用以測速拍照
      異議人車輛之雷達測速儀，其規格為24.05GHZ（K—BAND
      ）照相式、廠牌為VIA、型號主機為FALCON PLUS II、器
      號主機為07FPP2777，檢定合格單號碼：JOGA0000000A，
      且該雷達測速儀甫於97年8月14日經經濟部標準檢驗局檢
      定其性能合格，檢定之有效期限至98年8月31日，於98年4
      月19日當日，上開雷達測速儀之功能仍屬正常等情，亦經
      證人即舉發員警張良相於本院調查時結證明確（見本卷第
      21頁），並有經濟部標準檢驗局JO0000000號雷達測速儀
      檢定合格證書一件附卷可資佐證。再者，證人張良相雖係
      本件原處分機關認定異議人有前揭違規行為之舉發員警，
      然因異議人並無法舉出或請本院調查任何對其有利之證據
      資料，以使本院對證人所供述之異議人違規事實產生任何
      合理之懷疑，且於本件卷存證據資料內，亦無任何積極證
      據足以證明證人張良相上開供述係屬虛偽，更無足以令人
      顯信其供述為不可採之品性證據或前科證據存在，且衡諸
      證人張良相與異議人素不相識，並無宿怨，亦無仇隙，其
      顯無自陷於偽證罪之追訴而偽造採證相片並構詞誣賴異議
      人之理，故自不得以證人張良相為本件開單告發員警，即
      全盤抹煞其在訴訟上之證人資格或其證詞之真實性。換言
      之，證人張良相所為之前揭證詞，應堪信為真實。依此，
      自堪認定異議人所有之車號HS—4589號自小客車，於98年
      4月19日晚間7時28分許，行經最高速限為時速50公里之宜
      蘭縣宜196線大洲段東向11公里處時，其行車速度確實高
      達時速69公里，其確有「行車速度，超過規定之最高時速
      」之違規行為無訛。異議人空言否認證人張良相證詞之真
      實性，並辯稱「本件舉發相片黑暗、不清晰，且無法證明
      拍照地點，相片也可以造假，該相片根本不能證明異議人
      有於宜蘭縣宜196線大洲段東向11公里處超速之行為。」
      云云，顯係卸責之詞，諉無足取。
（二）至於異議人雖另辯稱「98年4月19日伊係在宜蘭縣礁溪鄉
      龍潭村『仁愛之家』擔任義工，直至當日晚間7時30分至8
      時之間才駕駛HS—4589號自小客車離開仁愛之家，伊根本
      未於舉發時間98年4月19日晚間7時28分許，駕駛HS—4589
      號自小客車行經宜蘭縣宜196線大洲段東向11公里處。」
      云云，然查：異議人所有之車號HS—4589號自小客車，於
      98年4月19日晚間7時28分許，行經最高速限為時速50公里
      之宜蘭縣宜196線三星鄉○○段東向11公里處時，以時速6
      9公里之速度超速行駛之事實，已認定在前。其次，異議
      人所提出、由財團法人宜蘭縣私立蘭陽仁愛之家具名之證
      明書上，僅記載「茲證明義工甲○○小姐於98年4月19日
      早上06：30至下午18：00，在本家（蘭陽仁愛之家）安老
      所擔任義工陪伴關懷長者，以此證明無誤。」等語（見本
      院卷第5頁），顯然該證明書並無法證明異議人及其所有
      之HS—4589號自小客車於98年4月19日下午6時以後之行蹤
      ，自無從為有利異議人之認定。此外，復查無其他證據證
      明異議人前揭所辯情節為真。從而，異議人上開辯解，尚
      乏證據可佐，毫無足採。
四、綜上所述，異議人所有之車號HS—4589號自小客車，於98年
    4月19日晚間7時28分許，行經最高速限為時速50公里之宜蘭
    縣宜196線大洲段東向11公里處時，既然違規以時速高達69
    公里之速度超速行駛，則員警以科學儀器採證後，依道路交
    通管理處罰條例第7條之2第1項第7款、第4項之規定，開立
    宜警交字第QQ0000000號舉發違反道路交通管理事件通知單
    ，逕行舉發異議人（汽車所有人），其所為之舉發行為於法
    並無違誤，原處分機關乃據此為本件裁決，其所為之裁決亦
    核與前舉道路交通管理處罰條例第40條、第63條第1項第1款
    之規定相符，亦無違法或不當之處，故異議人以首揭情詞，
    對於上開裁決提起異議，並無理由，應予駁回。
五、據上論斷，依道路交通案件處理辦法第19條，裁定如主文。
中    華    民    國    98    年    8    月     31    日
                  交通法庭法  官  劉家祥
以上正本證明與原本無異。
如不服本裁定，應於裁定送達後5日內，向本院提出抗告狀。（
應附繕本）
                          書記官  劉謹翊
中    華    民    國    98    年    8    月     31    日


司法院資訊處製作；財團法人民間司法改革基金會備份。
